【裁判字號】    91,小上,138
【裁判日期】    920115
【裁判案由】    給付管理費
【裁判全文】
臺灣板橋地方法院民事裁定  九十一年度小上字第一三八號
    上  訴  人  甲○○
    被  上訴人  新人類國社區管理委員會
    法定代理人  張寶龍
右當事人間請求給付管理費事件，上訴人對於中華民國九十一年十月二十九日本院板
橋簡易庭九十一年度板小字第一六六四號小額民事判決提起上訴，本院裁定如左：
    主      文
上訴駁回。
第二審訴訟費用由上訴人負擔。
    理      由
一、本件上訴意旨略以：上訴人積欠管理費，迄未接獲被上訴人以書面定相當期間之
    催告，顯被上訴人於原審之請求，違反公寓大廈管理條例第二十一條、第四十二
    條之規定，並不合法；又被上訴人呈遞士林簡易庭及原審之社區規約正本與區分
    所有權人第七屆會議紀錄有關規約之變更，其出席人數及表決同意人數不符同條
    例第三十一條第一項第一款之規定，且呈遞士林簡易庭之社區規約為塗改蓋章，
    而呈遞原審者已為打字字樣，要係事後自行繕打，被上訴人就其主張變更管理費
    收繳標準之事實，未盡舉證責任，原審不查，逕依被上訴人之請求判決，顯有違
    誤等語，並提出新人類國社區所有權人第七屆會議紀錄及社區規約影本各一件為
    證。
二、按對於小額訴訟程序第一審判決之上訴，非以其違背法令為理由，不得為之，又
    其上訴狀內應記載上訴理由，表明下列各款事項：(一)原判決所違背之法令及其具
    體內容；(二)依訴訟資料可認為原判決有違背法令之具體事實，民事訴訟法第四百
    三十六條之二十四第二項、第四百三十六條之二十五分別定有明文，是小額訴訟
    程序上訴人之上訴狀或理由書，倘未依上述方法表明者，自難認已對原判決之違
    背法令有具體之指摘，其上訴即不合法。查本件給付管理費小額訴訟事件，原審
    係以被上訴人主張上訴人積欠管理費，屢催不繳之事實，業據被上訴人提出公寓
    大廈管理組織報備證明、區分所有權人會議紀錄、社區規約及存證信函影本各一
    件為證，且上訴人已於相當時期受合法通知，於言詞辯論期日不到場爭執，先前
    所提支付命令異議狀亦未載明異議具體內容及提出證據資料以供斟酌，堪信被上
    訴人之主張為真實，而依公寓大廈管理條例第二十一條規定，判決被上訴人應給
    付上訴人管理費及法定遲延利息。上訴人不服原判決提起上訴，其上訴理由僅表
    示被上訴人起訴之請求違反公寓大廈管理條例第二十一條、第四十二條、第三十
    一條第一項第一款之規定，及被上訴人就主張之事實，未盡舉證責任，原審不查
    逕依被上訴人請求判決，顯有違誤云云，並未具體指摘原判決如何違背法令，亦
    未表明依原審訴訟資料（即被上訴人提出之報備證明、會議紀錄、社區規約及存
    證信函）可認為原判決有違背法令之具體事實（註：依前揭上訴意旨，上訴人應
    係以被上訴人呈遞士林簡易庭之社區規約及會議紀錄等新證據，主張新事實及防
    禦方法，指摘被上訴人之請求不合法），揆諸前述說明，本件上訴即不合法，應
    逕以裁定駁回。
三、次按小額訴訟程序當事人於第二審程序不得提出新攻擊或防禦方法，但因原法院
    違背法令致未能提出者，不在此限，民事訴訟法第四百三十六條之二十八亦著有
    明文。查上訴人前述新防禦方法，係因其自己之事由（即經合法通知不到場且未
    以書狀載明訴訟資料），未於原審提出，而非原審法院違背法令致其未能提出，
    故揆之前開說明，上訴人亦不得於第二審程序提出，本院自無從參酌而另為有利
    上訴人之事實認定，附此敘明。
四、依民事訴訟法第四百三十六條之三十二第二項、第四百七十一條第一項、第四百
    四十四條第一項前段、第九十五條、第七十八條，裁定如主文。
中      華      民      國    九十二    年      一      月     十五     日
                                    臺灣板橋地方法院民事第二庭
~B審判長法  官  陳忠行
~B      法  官  程怡怡
~B      法  官  連士綱
右為正本係照原本作成。
不得抗告。
中      華      民      國    九十二    年      一      月     十五     日
~B      書記官  李宏明


司法院資訊處製作；財團法人民間司法改革基金會備份。
